【裁判字號】    90,小上,1
【裁判日期】    900112
【裁判案由】    返還信用卡消費款
【裁判全文】
臺灣臺南地方法院民事裁定                              九十年度小上字第一號
    上  訴  人  甲○○
    被  上訴人  富邦商業銀行股份有限公司
                          設台北市○○路○段一六九號二至四樓及地下一、二樓
    法定代理人  王全喜    住同.
    訴訟代理人  華慧德    住台北市○○路九號三之四樓
                          送達代收人  欒少昌  住台北市○○路九號三樓
右當事人間請求返還信用卡消費款事件，上訴人對於中華民國八十九年十月三十一日
本院臺南簡易庭八十九年南小字第一０七五號第一審判決提起上訴，本院裁定如左：
  主      文
上訴駁回。
第二審訴訟費用由上訴人負擔。
  理      由
一、按關於請求給付金錢或其他代替物或有價證券之訴訟，其標的金額或價額在新臺
    幣十萬元以下者，適用小額訴訟程序；對於小額程序之第一審裁判之上訴，非以
    其違背法令為理由，不得為之；又上訴狀應記載上訴理由，並表明：（一）原判
    決所違背之法令及其具體內容（二）依訴訟資料可認為原判決有違背法令之具體
    事實，民事訴訟法第四百三十六條之八第一項、第四百三十六條之二十四第二項
    及第四百三十六條之二十五分別定有明文。且依同法第四百三十六條之三十二第
    二項準用同法第四百七十一條第一項之規定，上訴狀內未表明上訴理由者，上訴
    人應於提起上訴後二十日內，提出理由書於原第二審法院；未提出者，毋庸命其
    補正，由原第二審法院以裁定駁回之。是則當事人對於小額程序之第一審判決提
    起上訴，如依民事訴訟法第四百六十八條規定，以第一審判決有不適用法規或適
    用法規不當為理由時，其上訴狀或理由書應有具體之指摘，上訴狀如未依此項方
    法表明，亦應依同法第四百七十一條第一項之規定，遵期補正提出上訴理由書，
    否則其上訴即難認為合法。
三、經查：本件被上訴人請求上訴人給付之訴訟標的金額為七萬八千九百四十元，其
    訴訟標的金額在十萬元以下，自應適用民事訴訟法第四百三十六條之八小額訴訟
    程序之規定，則依前述規定，對於小額程序之第一審裁判之上訴，非以其違背法
    令為理由不得上訴，並須記載上訴理由，或於提起上訴後二十日內表明原判決所
    違背之法令及其具體內容，始合上訴程式；且當事人於第二審程序不得再行提出
    新攻擊或防禦方法，同法第四百三十六條之二十八亦定有明文。本件上訴人於八
    十九年十二月六日對於本院臺南簡易庭所為之第一審判決具狀提起上訴指稱：伊
    未曾收過被上訴人之信用卡，也不曾持以至任何特約商店簽帳消費云云，核屬原
    判決對於事實之採證及認定，非屬原判決有不適用法規，適用法規不當或民事訴
    訟法第四百六十九條第一款至第五款所列之情形等違背法令事由，難認對該判決
    之如何違背法令已有具體之指摘。上訴人既未表明原判決所違背之法令及其具體
    內容，指摘原判決有何違背法令，僅以右揭上訴意旨所述，提起上訴，則依民事
    訴訟法前揭規定及同法第四百三十六條之三十二第二項準用同法第四百七十一第
    二項之規定，上訴人之上訴自難認為合法，並毋庸命其補正，應逕以裁定駁回之
    。綜上所述，依首揭說明，應認其上訴為不合法，應予駁回。
四、據上論結，本件上訴為不合法，依民事訴訟法第四百三十六條之二十四第二項、
    第四百三十六條之三十二第二項、第四百四十四條第一項前段、第九十五條、第
    七十八條，裁定如主文。
中      華      民      國    九十    年    一      月      十二        日
                              臺灣臺南地方法院民事第一庭
~B審判長法官  周素秋
~B      法官  黃瑪玲
~B      法官  蘇清水
右為正本係照原本作成。
本裁定不得抗告。
中      華      民      國    九十    年    一      月      十二        日
~B法院書記官  王志銘


司法院資訊處製作；財團法人民間司法改革基金會備份。
